臺灣桃園地方法院刑事判決　　　　　　　 94年度訴字第156號
公　訴　人　臺灣桃園地方法院檢察署檢察官
被　　　告　丙○○
　　　　　　　　　　　二樓之三.
指定辯護人　本院公設辯護人甲○○
上列被告因違反毒品危害防制條例等案件，經檢察官提起公訴（
93年度偵字第18751 號），本院判決如下：
    主  文
丙○○共同運輸第參級毒品，處有期徒刑伍年肆月，扣案第參級
毒品愷他命貳罈（一罈驗後淨重二千七百四十九點一四公克，包
裝重一千九百二十九點九四公克，一罈驗後淨重二千八百一十七
點０八公克，包裝重一千九百二十九點九四公克）、愷他命壹瓶
（抽樣鑑驗之剩餘檢體，驗後含塑膠瓶毛重十三點二七六公克）
，均沒收。
    事  實
一、丙○○並無前科，其明知愷他命（Ketamine，俗稱K 他命）
    係毒品危害防制條例第2 條第2 項第3 款規定列管之第3 級
    毒品，亦屬行政院依懲治走私條例第2 條第4 項規定公告之
    「管制物品項目及其數額」甲項第4 款所列管制進出口之物
    品，未經許可，不得非法運輸，竟因積欠真實年籍不詳綽號
    「阿明」之成年男子新台幣（下同）20萬元債務，無力償還
    ，而於民國93年11月間某日，在台南縣新化鄉某泡沫紅茶店
    內，應「阿明」及另一名真實年籍不詳綽號「阿龍」之成年
    男子所提議，允為「阿明」及「阿龍」前往菲律賓，將愷他
    命運輸回臺，以抵償上開債務。丙○○遂與「阿明」及「阿
    龍」共同基於運輸第3 級毒品愷他命之犯意聯絡，由「阿明
    」先行於93年11月間，搭機前往菲律賓，聯繫運毒事宜，丙
    ○○亦隨後於93年11月24日上午10時45分許，搭乘中華航空
    公司CI631 號班機前往菲律賓，在該國馬尼拉機場與「阿明
    」會合後，由「阿明」為之安排住宿。當日晚間10時許，「
    阿明」帶領丙○○，在馬尼拉市一處民宅，與真實年籍均不
    詳之某菲律賓籍成年男子接洽，向該男子取得內裝液態愷他
    命之2 罈客家黃酒後，交由丙○○藏放於隨身行李，旋即於
    翌日（93年11月25日）上午10時45分許，自菲律賓馬尼拉機
    場搭乘中華航空公司CI632 號班機返國，而非法運輸上揭2
    罈第3 級毒品愷他命入境。嗣於93年11月25日下午1 時30分
    許，丙○○在桃園中正國際機場第1 航廈通關入境時，為財
    政部台北關稅局人員會同法務部調查局桃園調查站人員、行
    政院海岸巡防署南部地區巡防局屏東機動查緝隊人員查獲，
    當場並扣得愷他命2 罈（1 罈驗後淨重2749.14 公克，包裝
    重1929.94 公克，一罈驗後淨重2817.08 公克，包裝重1929
    .94 公克，另經抽樣鑑驗後剩餘檢體1 瓶，驗後含塑膠瓶毛
    重13.276公克）。
二、案經行政院海岸巡防署南部地區巡防局屏東機動查緝隊移送
    臺灣桃園地方法院檢察署檢察官偵查起訴。
    理  由
一、訊據被告丙○○於本院審理時，坦承於上開時間、地點，以
    免除其積欠「阿明」之20萬元債務為代價，受託為「阿明」
    及「阿龍」自菲律賓運輸第3 級毒品回臺，而於通關入境時
    ，在桃園中正機場為警查獲，當場並扣得2 罈以客家黃酒酒
    罈盛裝之液態愷他命等事實不諱（本院94年8 月17日審判筆
    錄），核與證人李國憲、粘秀珠於檢察官偵查中，證人乙○
    ○於本院審理時，分別證述渠等依據線報，在機場查獲被告
    之情節相符（依序見偵查卷第65頁、第72頁、本院94年5 月
    18日審理筆錄）。又扣案之2 罈透明液體經行政院衛生署管
    制藥品管理局先行從中抽樣檢驗（驗餘檢體之驗後含塑膠瓶
    毛重13.276公克），再經內政部警政署刑事警察局鑑驗結果
    （1 罈驗後淨重2749.14 公克，包裝重1929.94 公克，一罈
    驗後淨重2817.08 公克，包裝重1929.94 公克），均檢出第
    3 級毒品愷他命成分，亦有行政院衛生署管制藥品管理局93
    年12月23日管檢字第0930012074號函暨所附檢驗成績書（偵
    查卷第59頁、第60頁）、內政部警政署刑事警察局94年3 月
    30日刑鑑字第0940002121號鑑定書、94年6 月14日刑鑑字第
    0940086050號鑑定書（附於本院卷，未編頁）各1 紙在卷可
    稽。此外，復有財政部台北關稅局扣押貨物、運輸工具收據
    1 份、查獲盛裝愷他命之酒罈照片4 張附卷（偵查卷第23
    頁、第27頁、第28頁），查獲之2 罈液態愷他命扣案可資佐
    證。足認被告之前揭自白與事實相符，可以採信，其確有運
    輸第3 級毒品愷他命之行為。至被告在本院審理時雖曾辯稱
    ：伊不知酒裡是裝愷他命毒品云云（本院94年1 月19日筆錄
    ），惟依證人粘秀珠在檢察官偵查中證稱：被告是伊查獲的
    ，查獲當時，被告陳稱酒是伊自己買來，要送伊父親的等情
    （偵查卷第72頁）觀之，設若被告不知酒中藏毒，應無編造
    來源，砌詞掩飾之必要，況走私毒品之罪刑甚重，衡情，如
    非被告知情並應允配合，「阿明」亦無將毒品貿然交託被告
    私運回臺之理。故被告先前所辯，應係卸責之詞，並不可採
    ，併予敘明。綜上所述，本件事證明確，被告犯行已堪認定
    ，應依法論科。
二、按愷他命係毒品危害防制條例第2 條第2 項第3 款規定之第
    3 級毒品，且係行政院依懲治走私條例第2 條第4 項規定公
    告之「管制物品項目及其數額」甲項第4 款所列之管制進出
    口物品，非經許可，不得無故運輸，故被告自菲律賓私運管
    制進出口之第3 級毒品愷他命入境臺灣，係犯毒品危害防制
    條例第4 條第3 項之運輸第3 級毒品罪，及懲治走私條例第
    2 條第1 項之私運管制物品進口罪。被告與真實年籍不詳綽
    號「阿明」及「阿龍」之成年男子間，就上開走私愷他命之
    犯行間，有犯意聯絡與行為分擔，為共同正犯。至於在馬尼
    拉將愷他命交予被告及「阿明」走私之不詳菲律賓男子，依
    現有證據，無法認定係單純之出售毒品者或參與本件走私之
    人，自難遽認必為共犯，併予敘明。被告1 個走私毒品行為
    ，同時觸犯上開2 罪名，為想像競合犯，應依刑法第55條規
    定，從一重之運輸第3 級毒品罪處斷。檢察官起訴法條漏引
    懲治走私條例第2 條第1 項，惟此因係想像競合犯之裁判上
    一罪關係，本院自應併予論究。另查，辯護人雖提出被告家
    中之清寒證明、被告父親之診斷證明書等件，請求依刑法第
    59條規定減輕其刑，惟本件被告係因積欠「阿明」債務，鋌
    而走險，並非迫於貧寒家境所致，且被告運輸入境之愷他命
    驗後淨重合計達5500餘公克，縱以其純度25.2％概算（見內
    政部警政署94年3 月30日刑鑑字第0940002121號鑑定書），
    亦高達1380餘公克，數量不少，被告又未能指出「阿明」、
    「阿龍」等人資料，以供調查，核其動機及全案情節，在客
    觀上已難認有可憫恕之處，況運輸第3 級毒品罪之法定本刑
    為「5 年以上有期徒刑，得併科新台幣500 萬元以下罰金」
    ，已有依據案情輕重量刑之迴旋空間，是故，本件尚無適用
    刑法第59條規定減刑之餘地，併予敘明。爰審酌被告雖無前
    科，有其臺灣高等法院被告前案紀錄表1 份附卷可稽，然毒
    品危害國人之身體健康至深，而吸毒者為獲取毒品以致傾家
    蕩產，甚或從事不法勾當以求換取毒品者，所在多有，間接
    影響社會治安甚巨，以此論之，運輸、販售毒品者，無異供
    給或引誘他人犯罪之徒，惡性較深，而政府對毒品犯罪不僅
    查緝不遺餘力，且在機場等處廣泛宣導毒害，被告對此當無
    不知之理，然其因貪圖得免除鉅額債務，竟率爾答允為人運
    輸毒品入境，且輸入之毒品數量甚多，若未被查獲而流入市
    面，所生毒害非輕，原不宜輕縱，惟念被告已坦承犯行，悔
    意殷殷，態度尚佳等一切情狀，從輕量處如主文所示之刑，
    以資懲儆。扣案之2 罈愷他命（1 罈驗後淨重2749.14 公克
    ，包裝重1929.94 公克，一罈驗後淨重2817.08 公克，包裝
    重1929.94 公克，另經抽樣鑑驗後剩餘檢體1 瓶，驗後含塑
    膠瓶毛重13.276公克），係供犯罪所用之物，且係共犯「阿
    明」所有，應依毒品危害防制條例第19條第1 項前段規定宣
    告沒收。查扣之行李箱1 個雖係被告所有，惟非供盛裝、運
    輸上揭毒品之物，此觀卷附照片自明（偵查卷第28頁），不
    予沒收。至被告與「阿明」約定如走私成功，可免除其20萬
    元債務之不法利益，因被告甫入境即遭查獲，顯未獲得上開
    利益，且依現存證據，亦難認定被告因此犯罪而有何不法所
    得，故無從就其犯罪所得宣告沒收，併此敘明。
據上論斷，應依刑事訴訟法第299 條第1 項前段，毒品危害防制
條例第4 條第3 項、第19條第1 項前段，懲治走私條例第2 條第
1 項、第11條，刑法第11條、第28條、第55條，判決如主文。
本案經檢察官簡志祥到庭執行職務。
中　　華　　民　　國　　94　　年　　8 　　月　　31　　日
                  刑事第八庭  審判長法　官　曾家貽
                                    法  官  袁雪華
                                    法  官  陳彥宏
以上正本證明與原本無異
如不服本判決書應於送達後10日內向本院提出上訴狀
                                    書記官　翁其良
中　　華　　民　　國　　94　　年　　8 　　月　　31　　日
附論罪科刑法條：
毒品危害防制條例第4條第3項：
製造、運輸、販賣第三級毒品者，處5 年以上有期徒刑，得併科
新臺幣5 百萬元以下罰金。
毒品危害防制條例第19條第1項：
犯第4 條至第9 條、第12條、第13條或第14條第1 項、第2 項之
罪者，其供犯罪所用或因犯罪所得之財物，均沒收之，如全部或
一部不能沒收時，追徵其價額或以其財產抵償之。
懲治走私條例第2條第1項：
私運管制物品進口、出口逾公告數額者，處7 年以下有期徒刑，
得併科新臺幣3 百萬元以下罰金。
懲治走私條例第11條：
走私行為之處罰，海關緝私條例及本條例無規定者，適用刑法或
其他有關法律。
